# 关于技术授权使用问题

提问人：1838913227 时间：2019-12-20 17:57:13
请教陈版，现在一家企业授权一项技术给客户永久使用，并单独签订合同一次性收取使用费，由于该技术的使用需要有对应的生产线，因此客户同时想找企业来帮忙建设生产线并单独签订合同，但建设该生产线的合同款项分几年收取。这种情况下收入和成本应该怎么确认？

回答人：chenyiwei
建议考虑几点：
1 、技术的授权使用是否只能通过本企业建造的生产线体现出来？客户不能自行将其用在其他地方？
2 、有无单独授权技术使用而没有其他商品销售或服务内容的合同？如有，价格如何确定？
3 、合同是否承诺后续该技术有改进时提供改进后的技术？或者后续该生产线运营期间是否还需要提供重大的后续支持服务？
4 、为建造生产线单独签订的合同，其作价是否公允？是否存在技术授权费和工程合同两者的定价互相关联的情况？